臺灣板橋地方法院刑事判決　　　　　　　94年度訴緝字第18號
公　訴　人　臺灣板橋地方法院檢察署檢察官
被　　　告　甲○○
　　　　　　　　　　　二樓
上列被告因違反毒品危害防制條例案件，經檢察官聲請簡易判決
處刑（聲請案號：九十二年度毒偵字第三七二一號），暨移送併
案審理（九十三年度毒偵字第六九八號、九十三年度核退毒偵字
第二四五號、九十三年度核退毒偵字第六三七號），本院認不宜
逕以簡易判決處刑，改依通常程序審理，被告於準備程序進行中
就被訴事實為有罪之陳述，經告知簡式審判程序之旨，並聽取當
事人之意見後，本院裁定由受命法官獨任進行簡式審判程序，判
決如下：
        主  文
甲○○連續施用第一級毒品，處有期徒刑拾月。
扣案如附表編號一所示之含第一級毒品海洛因殘渣袋拾柒個（所
含海洛因量微無法析離磅砰）、附表編號二所示之第一級毒品海
洛因壹包（毛重零點貳伍公克、淨重零點零伍公克）及附表編號
三所示之第一級毒品海洛因伍包（毛重共柒點伍公克、淨重共伍
點壹公克）均沒收銷燬；如附表編號一所示之塑膠管支、附表
編號三所示之注射針筒壹支、分裝用吸管壹支、鐵製煙盒壹個、
如附表編號四所示之分裝袋大包、分裝杓貳支及磅秤壹台均沒
收。
        事實及理由
一、犯罪事實：
    甲○○前因施毒品案件，經臺灣臺北地方法院以八十八年度
    毒聲字第一Ｏ二三號裁定送觀察、勒戒後，認有繼續施用毒
    品之傾向，經同院以八十八年度毒聲字第一三０七號裁定令
    入戒治處所施以強制戒治一年，嗣經同院以八十八年度毒聲
    字第二七七三號裁定停止戒治，所餘戒治期間付保護管束，
    於八十九年五月二十一日交付保護管束期滿執行完畢後，由
    臺灣臺北地方法院檢察署檢察官於八十九年六月十四日以八
    十九年度戒毒偵字第一七四號為不起訴處分確定。詎仍不知
    悔改，明知海洛因係毒品危害防制條例所明定之第一級毒品
    ，不得施用及持有，竟於上開強制戒治執行完畢五內年，復
    基於施用第一級毒品之概括犯意，先後於如附表所示之時間
    、地點，連續非法施用第一級毒品海洛因，並分別於如附表
    所示之時間、地點為警查獲，並扣得如附表所示之物。
二、證據名稱：
    (1)被告甲○○於本院審理時之自白、(2)明生生物科技股份有
    限公司濫用藥物檢體檢驗報告、(3)臺北市政府警察局中山分
    局查獲涉嫌毒品危害防制條例案毒品初步鑑驗報告單、(4)臺
    灣尖端先進生技醫藥股份有限公司濫用藥物檢驗報告、(5)臺
    北市政府警察局北投分局查獲涉嫌毒品危害防制條例初步鑑
    驗報告單二紙、(6)臺北市政府警察局大同分局查獲涉嫌毒品
    危害防制條例毒品初步鑑驗報告書、(7)臺灣檢驗科技股份有
    限公司濫用藥物尿液檢驗報告、(8)扣案如附表編號一至四所
    示之扣案物、(9)臺灣臺北地方法院檢察署檢察官八十九年度
    戒毒偵字第一七四號不起訴處分書、臺灣高等法院被告全國
    前案紀錄表。
三、核被告所為，係犯毒品危害防制條例第十條第一項之施用第
    一級毒品罪。其持有第一級毒品海洛因之低度行為，為其施
    用第一級毒品海洛因之高度行為所吸收，不另論罪。其先後
    多次施用第一級毒品海洛因犯行，時間緊接，所犯係構成要
    件相同之罪名，顯係出於概括犯意為之，為連續犯，應依刑
    法第五十六條之規定以一罪論，並加重其刑。被告如附表編
    號二、三、四所示之施用第一級毒品海洛因犯行雖未據起訴
    ，惟此部分與已起訴之犯罪事實，有連續犯之裁判上一罪關
    係，自為起訴之效力所及，本院自得併予審理，附此敘明。
    爰審酌被告之素行、犯罪動機、目的、所生危害及犯後坦承
    犯行，態度良好等一切情狀，量處如主文所示之刑。
四、扣案如附表編號一所示之含第一級毒品海洛因殘渣袋十七個
    （所含海洛因量微無法析離磅砰）、附表編號二所示之第一
    級毒品海洛因一包（毛重０點二五公克、淨重０點０五公克
    ）及附表編號三所示之第一級毒品海洛因五包（毛重共七點
    五公克、淨重共五點一公克），係查獲之毒品，屬毒品危害
    防制條例所定之違禁物，爰依同條例第十八條第一項前段規
    定，不問屬於犯人與否，均沒收銷燬之。另扣案如附表編號
    一所示之塑膠管三支、附表編號三所示之注射針筒一支、分
    裝用吸管一支、鐵製煙盒一個、如附表編號四所示之分裝袋
    三大包、分裝杓二支及磅秤一台，均為被告所有，而供其施
    用第一級毒品海洛因所用之物，業據被告於本院審理時供述
    明確，均應依刑法第三十八條第一項第二款之規定沒收。
據上論斷，應依刑事訴訟法第四百五十二條、第二百九十九條第
一項，毒品危害防制條例第十條第一項、第十八條第一項前段，
刑法第十一條前段、第五十六條、第三十八條第一項第二款，判
決如主文。
本案經檢察官郭學廉到庭執行職務
中　　華　　民　　國　　94　　年　　5 　　月　　23　　日
                  刑事第一庭    法　官  李幼妃
以上正本證明與原本無異
如不服本判決應於送達後10日內向本院提出上訴狀
                                書記官　強梅芳
中　　華　　民　　國　　94　　年　　5 　　月　　24　　日
附表：
┌──┬──────┬────────┬───────┬───────┐
│編號│犯罪時間    │犯罪地點        │查獲時間、地點│扣案物        │
├──┼──────┼────────┼───────┼───────┤
│一、│九十二年八月│臺北市某處      │九十二年八月十│含第一級毒品海│
│    │十七日二十三│                │七日二十三時許│洛因殘渣袋十七│
│    │時前某時    │                │、臺北市南京東│個（所含海洛因│
│    │            │                │路與林森北路口│量微無法析離磅│
│    │            │                │              │秤）、塑膠管三│
│    │            │                │              │支。          │
├──┼──────┼────────┼───────┼───────┤
│二、│九十三年一月│臺北縣三重市成功│九十三年一月十│第一級毒品海洛│
│    │十六日凌晨  │路80號          │六日九時三十分│因一包（毛重０│
│    │            │                │許、臺北縣三重│點二五公克、淨│
│    │            │                │市○○路80號前│重０點０五公克│
│    │            │                │              │）            │
├──┼──────┼────────┼───────┼───────┤
│三、│九十三年三月│臺北縣中和市員山│九十三年三月三│第一級毒品海洛│
│    │二日        │路361號3樓      │日十一時二十分│因五包（毛重共│
│    │            │                │許、臺北縣中和│七點五公克、淨│
│    │            │                │市○○路361號3│重共五點一公克│
│    │            │                │樓            │）、注射針筒一│
│    │            │                │              │支、分裝用吸管│
│    │            │                │              │一支、鐵製煙盒│
│    │            │                │              │一個。        │
├──┼──────┼────────┼───────┼───────┤
│四、│九十三年四月│臺北縣板橋市光武│九十三年四月二│分裝袋三大包、│
│    │二十二日    │街48巷35號2樓   │十三日二十一時│分裝杓二支、磅│
│    │            │                │三分許、臺北縣│秤一台。      │
│    │            │                │板橋市○○街48│              │
│    │            │                │巷35號2樓     │              │
└──┴──────┴────────┴───────┴───────┘
附錄本案論罪科刑法條全文：
毒品危害防制條例第十條
施用第一級毒品者，處六月以上五年以下有期徒刑。
施用第二級毒品者，處三年以下有期徒刑。
